【裁判字號】    97,消債更,455
【裁判日期】    971209
【裁判案由】    更生事件
【裁判全文】
臺灣板橋地方法院民事裁定           97年度消債更字第455號
聲  請  人  甲○○
代  理  人  趙興偉律師
上列當事人因消費者債務清理事件聲請更生，本院裁定如下：
    主    文
聲請駁回。
聲請費用由聲請人負擔。
    理    由
一、按債務人與金融機構協商成立者，不得聲請更生或清算，但
    因不可歸責於己之事由，致履行顯有重大困難者，不在此限
    ；本條例施行前，債務人依金融主管機關協調成立之中華民
    國銀行公會會員辦理消費金融案件無擔保債務協商機制與金
    融機構成立之協商，準用前項之規定，消費者債務清理條例
    第151 條第5 項、第6 項分別定有明文。又聲請更生或清算
    不合程式或不備其他要件者，法院應以裁定駁回之，但其情
    形可以補正者，法院應定期間先命補正，復為同條例第8 條
    所明定。
二、查本件聲請人具狀聲請更生，雖同時提出債權人清冊、財產
    及收入狀況說明書、戶籍謄本、財政部臺灣省北區國稅局財
    產歸屬資料清單、94年度至96 年度綜合所得稅各類所得資
    料清單、協議書暨無擔保還款計畫、財團法人聯合徵信中心
    當事人綜合信用報告等到院，惟聲請人僅檢附上開資料，而
    其內容經核後認未齊備，有命補正之必要，業經本院於民國
    97年6 月19日通知命聲請人應予補正（特別應釋明有何不可
    歸責於己之事由，致履行顯有重大困難之事實，並提出相關
    證明文件），而聲請人雖於97年7 月2 日曾具狀補正必要費
    用之收據以及勞工保險卡、聲請人子宋建亨財政部臺灣省北
    區國稅局92至96年度綜合所得稅各類所得資料清單、財產歸
    屬資料清單、中華電信股份有限公司板和營運處97年3 月及
    同年5 月繳費通知、台北市縫紉業職業工會勞健保（會）費
    收據、台灣自來水公司97年5 月水費（含代徵費用）通知及
    收據、台灣電力公司97年4 月電費通知及收據、欣泰石油氣
    股份有限公司97年5 月石油氣費收據聯、銀河巨星Ａ座地下
    層停車場車位使用保養費、銀河巨星Ａ座公共設施、清潔、
    維修分攤費、四十張加油站股份有限公司97年5-6 月份收銀
    機統一發票（三聯式抵扣聯）暨（三聯式收執聯）2 份、四
    十張加油站97年5-6 月份收銀機統一發票（收執聯）13張、
    速邁樂加油中心97年5-6 月份收銀機統一發票（收執聯）2
    張等正本或影本而已，其餘應補正事項諸如聲請人實際支出
    之扶養金額、釋明因不可歸責於己之事由，致履行顯有重大
    困難及提出相關證明文件等，則均未依限補正，且迄今猶未
    為之，自難認聲請人業已依法予以補正，且因聲請人始終並
    未就所敘及之「平均每月所得30,000元扣除房貸34,269元、
    生活費及扶養子女費用後，每月均不夠支用，無法繳納協商
    應付金額9,463 元，且聲請人，每月收入不穩定，且有逐月
    下滑趨勢，故聲請人不得不毀約」不可歸責事由提出證據以
    資證明，自亦難認其此一主張為可採。是依消費者債務清理
    條例第151 條第6 項準用同條第5 項之規定，亦難認業已符
    合得以聲請更生之要件。
三、從而，承前所述，本件既難認聲請人業已依本院上開裁定內
    容予以補正，且聲請人所稱係因不可歸責於己事由，致履行
    顯有重大困難云云，又屬不可採，則其聲請本件更生，揆諸
    首開說明，自不應准許。
四、爰依消費者債務清理條例第151 條第6 項、第5 項、第8 條
    ，裁定如主文
中    華    民    國    97    年    12    月    9     日
                  民事第二庭    法  官    連育群
上為正本係照原本作成
如不服本裁定，應於裁定送達後10日內，以書狀向本院提出抗告
，並繳納抗告費新臺幣1千元
中    華    民    國    97    年    12    月    9     日
                                書記官    蕭佩宜


司法院資訊處製作；財團法人民間司法改革基金會備份。
